臺灣新竹地方法院刑事裁定
                                    109年度撤緩字第174號
聲   請   人  臺灣新竹地方檢察署檢察官
受保護管束人  張承靖

                      住○○市○○區○○路○段00巷00○0      號
上列聲請人因受保護管束人違反毒品危害防制條例案件（本院10
7年度訴字第282號），聲請撤銷緩刑之宣告（109年度執聲字第1
297號），本院裁定如下：
    主  文
本院一○七年度訴字第二八二號判決對張承靖所為之緩刑肆年之
宣告撤銷。
    理  由
一、聲請意旨略以：上列受保護管束人張承靖因違反毒品危害防
    制條例案件，經本院於民國107年10月11日以107年度訴字第
    282號判決判處有期徒刑1年10月，緩刑4年，緩刑期間付保
    護管束，於107年11月2日確定。保護管束期間自107年11月2
    日至111年11月1日止。茲因受保護管束人在保護管束期間違
    反應遵守及履行事項之事實如下：
（一）未按期至臺灣新竹地方檢察署觀護人室報到及驗尿：
　　⒈受保護管束人除數次以工作或身體不適為由請假、延期報
      到外，遇通知採驗尿液當天，數次於下午4點30分過後到
      署報到，致當天無法完成採尿，即使令其具結日後需在報
      到日上午至署完成採尿，仍無法配合。
　　⒉109年4月28日、同年5月27日、9月8日、10月27日、11月25
      日等共計5次，經書面告誡並合法送達、電話聯繫、警察
      協尋、訪視等仍拒不踐履，此事實有臺灣新竹地方檢察署
      告誡函、電話紀錄及送達回證、觀護人訪視表及協尋函等
      為憑，且經查詢刑案前案紀錄，顯示受保護管束人並未因
      案在監押等情形，顯係無故不到署配合保護管束報到。
（二）未保持善良品行，在保護管束期間即109年7月29日10時6
      分許為臺灣新竹地方檢察署觀護人採尿時起回溯96小時內
      之某時，因施用第二級毒品由臺灣新竹地方檢察署檢察官
      以109年度毒偵字第1669號提起公訴，現在本院以109年度
      竹簡字第1209號審理中。
（三）受保護管束人上開所為，已違反保安處分執行法第74條之
      2第1、2、4款之規定，且情節重大，原宣告之緩刑難收其
      預期效果，而有執行刑罰之必要，爰依保安處分執行法第
      74條之3第1項（聲請書贅載第4款）及刑事訴訟法第476條
      之規定，聲請撤銷緩刑之宣告等語。
二、按受保護管束人在保護管束期間內，應遵守左列事項：一、
    保持善良品行，不得與素行不良之人往還。二、服從檢察官
    及執行保護管束者之命令。三、不得對被害人、告訴人或告
    發人尋釁。四、對於身體健康、生活情況及工作環境等，每
    月至少向執行保護管束者報告一次。五、非經執行保護管束
    者許可，不得離開受保護管束地；離開在10日以上時，應經
    檢察官核准；受保護管束人違反前條各款情形之一，情節重
    大者，檢察官得聲請撤銷保護管束或緩刑之宣告，保安處分
    執行法第74條之2、第74條之3第1項分別定有明文。
三、經查：
（一）受保護管束人張承靖因違反毒品危害防制條例案件，經本
      院於107年10月11日以107年度訴字第282號判決判處有期
      徒刑1年2月，緩刑4年，緩刑期間付保護管束，於107年11
      月2日確定，保護管束期間自107年11月2日起至111年11月
      1日止等節，有該案號判決書及臺灣高等法院被告前案紀
      錄表各1份在卷可稽。　　　
（二）上開判決確定後，受保護管束人經通知於保護管束期間內
      之108年3月22日至臺灣新竹地方檢察署執行科報到，因此
      獲悉緩刑期間付保護管束、應遵守保安處分執行法第74條
      之2規定事項、於保護管束期間如欲遷移戶籍住所，應先
      提出聲請，經核准後始得辦理等事項，受保護管束人對上
      開告知之事項，均表示無意見等情，有臺灣新竹地方檢察
      署檢察官108年執保字第20號執行保護管束指揮書、108年
      3月22日執行筆錄各1份在卷可稽，堪認受保護管束人就其
      於保護管束期間內，應保持善良品行，不得與素行不良之
      人往還，並應服從檢察官及執行保護管束者之命令，且按
      期向執行保護管束者報告等節，顯屬明知。
（三）受保護管束人確有下列未遵期報到並定期採尿之情形：
　 1、受保護管束人原應於109年3月4日至觀護人室採尿並報到
      ，但當天因感冒而請假，延至109年3月11日報到，109年3
      月11日當天又睡過頭遲至下午4點多才至該署報到，致未
      能於109年3月11日當日完成採尿，令其填寫具結書後，於
      109年3月12日方完成採尿作業。
　 2、於109年4月14日未遵期向觀護人報到，亦未電話聯繫，經
      觀護人聯繫受保護管束人之姑姑轉告受保護管束人改期至
      109年4月28日報到，惟109年4月28日當天受保護管束人以
      電話聯繫觀護人稱其目前帶工人在南科工作無法遵期報到
      ，嗣經臺灣新竹地方檢察署發函告誡並令其應於109年5月
      19日報到。
　 3、雖受保護管束人有於109年5月5日參與臺灣新竹地方檢察
      署觀護人室所舉辦之「法治教育」輔導，並簽署悔過書，
      觀護人並通知其下次報告日為109年5月19日，然受保護管
      束人於109年5月19日下午4點多以電話聯繫觀護人稱其姑
      姑說今天要報到，但其手冊上寫109年5月26日，因觀護人
      不確定是否誤寫，且時近下班，改與受保護管束人約定10
      9年5月26日報到，惟109年5月26日當天下午4點多，受保
      護管束人以電話聯繫觀護人稱其因為與姑姑吵架喝酒，睡
      到剛剛才起床，觀護人認其有規避報到及採尿之嫌，令其
      109年5月27日上午9時許完成採尿，然受保護管束人於109
      年5月27日上午9點多至臺灣新竹地方檢察署，稱其因下雨
      塞車以致稍微遲到，嗣經觀護人諭知接受採尿，受保護管
      束人又以工作來不及了為由，希望觀護人下次再採尿，但
      因觀護人堅持，受保護管束人拖至中午仍以沒有尿意為由
      拒絕接受採尿即逕自離去。
　 4、嗣經臺灣新竹地方檢察署發函告誡並令其應於109年6月16
      日報到並接受尿液採驗，且函請警察機關協尋，新竹市警
      察局第三分局朝山派出所警員許閔竣於109年6月17日至受
      保護管束人家中對受保護管束人完成家訪。
　 5、受保護管束人其後於109年7月7日有向觀護人報到，並指
      定109年7月21日報到並採尿，惟受保護管束人於109年7月
      21日以電話聯繫觀護人稱其與朋友出遊趕不回新竹為由請
      假，觀護人諭知應於109年7月28日至署報到及接受採尿，
      同時要繳交悔過書，觀護人因認其109年7月21日請假理由
      牽強有明顯規避採尿，故於109年7月24日前往受保護管束
      人設籍地址查訪，瞭解其實際生活情形，並提醒其109年7
      月28日一定要在上午10時許完成採驗尿液。
　 6、109年7月28日受保護管束人有向觀護人報到，然當日下午
      4時50分許未完成採尿，令其109年7月29日上午9時許前完
      成採尿，否則將發函告誡，並有於109年7月28日當天填寫
      悔過書。
　 7、受保護管束人復於109年9月7日下午以電話聯繫觀護人稱
      其109年9月8日報到要請假，經觀護人詢問原因，受保護
      管束人稱其發燒，待其姑姑回來後就會前往看醫生，觀護
      人並告知其生病請假理由並不正當，若醫生有證明需住院
      而無法報到，須提供診斷證明書，若沒有還是一樣要準時
      （上午10時許）至署報到及接受採尿，而受保護管束人於
      109年9月8日下午4點多方至署報到，觀護人於同日下午4
      時45分許詢問坐在等候區之受保護管束人是否已經完成尿
      液採驗？受保護管束人稱：「妳有說要採尿嗎？」並抱怨
      已經等了很久，觀護人表示109年8月25日報到時已告知下
      次報到時要採尿，昨天電話中也再度提醒他，這樣的行為
      有規避採尿之嫌，受保護管束人對觀護人稱：「採什麼尿
      ？我不報到了！要什麼診斷證明？先拿到我的死亡證明好
      了！」，之後便離開諮商室。
　 8、復經臺灣新竹地方檢察署發函告誡令其應於109年9月29日
      報到並接受尿液採驗；受保護管束人其後有於109年9月29
      日向觀護人報到，並簽署具結書稱：「我張承靖以後報到
      都早上9點前完成採尿一個月兩次，如果違反約定願接受
      撤銷緩刑宣告」；然受保護管束人又於109年10月27日應
      報到日下午4點多方以電話聯繫觀護人稱其因為工作關係
      無法至署報到，顯違反其先前具結之早上9點前完成採尿
      之約定，且當日直至下午4點多才打電話，存有僥倖之心
      ，著實不可取，復經臺灣新竹地方檢察署發函告誡，並指
      定109年11月25日上午9時至臺灣新竹地方檢察署觀護人室
      報到並接受尿液採驗，然受保護管束人109年11月25日並
      未向觀護人報到並採尿，嗣再經臺灣新竹地方檢察署發函
      告誡。
　 9、且經查詢受保護管束人之刑事前案紀錄，受保護管束人於
      保護管束期間並未因案在監押，上揭受保護管束人未按期
      報到之情形及其並無在監押等情，有臺灣新竹地方檢察署
      執行保護管束重要記事表7份、執行保護管束情況約談報
      告表4份、觀護輔導紀要4份、109年3月11日具結書、臺灣
      新竹地方檢察署109年4月29日竹檢永庚108執護101字第10
      99014262號函（稿）暨送達證書、臺灣新竹地方檢察署觀
      護人室109年5月份辦理法治教育輔導受保護管束人心得暨
      報到表、109年5月5日悔過書、臺灣新竹地方檢察署109年
      5月29日竹檢永庚108執護101字第1099018217號函（稿）
      暨送達證書、109年5月29日竹檢永庚108執護101字第1099
      018219號函（稿）、函、臺灣新竹地方檢察署請警察機關
      採行複數監督之執行回復表、臺灣新竹地方檢察署執行保
      護管束情況訪視報告表、109年7月28日悔過書、臺灣新竹
      地方檢察署109年9月11日竹檢永庚108執護101字第109903
      3048號函（稿）暨送達證書、109年9月29日具結書、臺灣
      新竹地方檢察署109年11月2日竹檢永庚108執護101字第10
      99039663號函（稿）暨送達證書、109年12月1日竹檢永庚
      108執護101字第1099043657號函（稿）、刑案資料查註紀
      錄表、矯正簡表各1份等附卷足參。
　　　是受保護管束人於保護管束期間並無在監押致無法至署報
      到、採尿，卻屢未遵期報到、配合採尿以執行保護管束，
      期間經臺灣新竹地方檢察署數次發函告誡，仍未見改善，
      其未遵從檢察官及執行保護管束者之命令，屢無正當理由
      拒絕報到、配合採尿執行保護管束，堪認受保護管束人已
      有違反保安處分執行法第74條之2第2、4款之情形。
（四）又受保護管束人於保護管束期間之109年7月29日10時6分
      許至臺灣新竹地方檢察署觀護人室採集尿液送驗，結果呈
      安非他命、甲基安非他命陽性反應一情，業經臺灣新竹地
      方檢察署檢察官於109年10月5日以109年度毒偵字第1669
      號聲請簡易判決處刑，並經本院以109年度竹簡字第1209
      號判決判處有期徒刑3月確定等情，有臺灣新竹地方檢察
      署檢察官109年度毒偵字第1669號聲請簡易判決處刑書、
      本院109年度竹簡字第1209號刑事簡易判決書及臺灣高等
      法院被告前案紀錄表各1份在卷可佐，是受保護管束人於
      保護管束期間內難認其有保持善良品行，違反保護管束情
      節堪認重大。　
（五）本院審酌前揭107年度訴字第282號刑事判決中對受保護管
      束人所為之「付保護管束」諭知，係原判決對於受保護管
      束人宣告緩刑之重要條件，惟受保護管束人於緩刑付保護
      管束期間內，屢經通知、告誡，卻多次未遵期報到、配合
      採尿以執行保護管束，顯未依期履行緩刑所附之負擔，復
      於保護管束期間再犯施用第二級毒品犯行，經檢察官聲請
      簡易判決處刑，並經本院判決判處有期徒刑3月，亦難認
      其有保持善良品行，違反保護管束情節堪認重大。又審酌
      緩刑為法院刑罰權之運用，旨在獎勵自新，然受保護管束
      人不知珍惜自新機會，屢未遵期報到、配合採尿以執行保
      護管束，並於保護管束期間再犯施用第二級毒品犯行，顯
      示其漠視上揭確定判決之效力，無從再預期受刑人將會遵
      守相關法令規定，難收緩刑為勵其自新之效果，足認原宣
      告之緩刑難收其預期效果，當有執行刑罰之必要。從而，
      本件受保護管束人違反保安處分執行法第74條之2第1、2
      、4款之情形，且情節重大，核與保安處分執行法第74條
      之3第1項之規定相符，從而聲請人依刑事訴訟法第476條
      之規定聲請撤銷其緩刑之宣告，核無不合，應予准許。
四、爰依刑事訴訟法第476條，裁定如主文。
中　　華　　民　　國　　110　　年　　 1　　月　　 21　日
                  刑事第八庭    法　官   林哲瑜
以上正本證明與原本無異。
如不服本裁定，應於裁定送達後5日內向本院提出抗告狀。
中　　華　　民　　國　　110 　年　　1 　　月　　26　　日
                                書記官   曾柏方